【裁判字號】    98,裁,2062
【裁判日期】    980820
【裁判案由】    虛報進口貨物產地
【裁判全文】
最  高  行  政  法  院  裁  定
                                      98年度裁字第2062號
再 審原 告  寬齋企業有限公司
代  表  人  甲○○
再 審被 告  財政部基隆關稅局
代  表  人  乙○○
                          送達.
上列當事人間虛報進口貨物產地事件，再審原告對於中華民國98
年4月9日本院98年度判字第391號判決，提起再審之訴，本院裁
定如下：
    主  文
再審之訴駁回。
再審訴訟費用由再審原告負擔。
    理  由
一、按提起再審之訴，應依行政訴訟法第277條第1項第4款之規
    定表明再審理由，此為必須具備之程式。所謂表明再審理由
    ，必須指明確定判決有如何合於法定再審事由之具體情事，
    始為相當。倘僅泛言有何條款之再審事由，而無具體情事者
    ，尚難謂已合法表明再審理由。如未表明再審理由，法院無
    庸命其補正。
二、本件再審原告對於本院98年度判字第391號確定判決（下稱
    原確定判決）提起再審之訴，雖略以：系爭進口貨物屬大陸
    物品有條件准許輸入項目，再審被告依海關緝私條例第37條
    第3項涉及逃避管制規定，轉依同條例第36條第1項、第3項
    規定，對再審原告科處貨價2倍之罰鍰，顯屬違背法令，又
    再審被告對系爭貨物為貨價沒入之處分及改處貨價1倍之罰
    鍰，亦屬違法；原審判決及原確定判決均漏未就再審原告所
    主張「進口貨物於行政罰法施行前予以處分、使用或以他法
    致不能裁處沒入者，可否依行政罰法第23條之規定為價額沒
    入之裁處或改處罰鍰」為審酌，尚難謂適法；再者，經濟部
    輸入或輸出物品管制公告之內容有所變更，應屬法律變更，
    而有行政罰法第5條從新從輕原則之適用，原確定判決認為
    經濟部輸入或輸出物品管制公告之內容變更，為事實變更，
    並未敘明其認定為事實變更之理由，且財政部發布民國（下
    同）97年11月3日台財關字第09705505100號令時，本案尚在
    法院繫屬中，並未確定，再審原告乃速向主管機關申請輸入
    許可文件，現仍在審理中，原確定判決逕以是否能取得輸入
    許可文件此一尚未確定之事實，認定本件無財政部97年11月
    3日台財關字第09705505100號令之適用，亦非適法；又財政
    部98年4月20日台財關字第09800093420號令已重新核釋海關
    緝私條例所稱「管制」之涵義，即廠商進口管制物品，倘相
    關機關主管法律規定無應予沒收或沒入之物品，海關應責令
    其退運不得科以沒入，以符比例原則，則本件系爭進口貨物
    ，主管機關並無應予沒收或沒入之規定，原確定判決確有適
    用法規顯有錯誤之情形等語，為其論據。惟核再審原告之上
    開理由，無非泛言其對於原處分不服之理由，或係重述其在
    前訴訟程序之主張，或係援引原確定判決於確定後之財政部
    98年4月20日台財關字第09800093420號令釋，泛言原確定判
    決適用法規顯有錯誤，然對於原確定判決究有如何合於行政
    訴訟法第273條第1項第1款規定之具體情事，則未據敘明，
    依上開規定及說明，其再審之訴自非合法。
三、據上論結，本件再審之訴為不合法。依行政訴訟法第278條
    第1項、第104條、民事訴訟法第95條、第78條，裁定如主文
    。
中    華    民    國    98    年    8     月    20    日
                    最高行政法院第四庭
                        審判長法官  劉  鑫  楨
                              法官  鄭  忠  仁
                              法官  黃  本  仁
                              法官  劉  介  中
                              法官  曹  瑞  卿
以  上  正  本  證  明  與  原  本  無  異
中    華    民    國    98    年    8     月    21    日
                              書記官  吳  玫  瑩


司法院資訊處製作；財團法人民間司法改革基金會備份。
